臺灣臺中地方法院刑事判決　　　　　　　　　　　九十三年度中簡上字第五八九號
　　上　訴　人
　　即　被　告　甲○○
右上訴人即被告因竊盜案件，不服本院臺中簡易庭中華民國九十三年十月四日九十三
年度中簡字第二三九七號第一審簡易判決（聲請簡易處刑案號：九十三年度偵字一五
六五○號），提起上訴，本院管轄第二審之合議庭判決如左：
    主    文
原判決撤銷。
甲○○竊盜，處拘役貳拾日，如易科罰金，以佰元折算壹日。緩刑貳年。
    犯罪事實
一、甲○○曾因妨害自由案件，經臺灣高等法院臺中分院以六十一年度上訴字第八六
    一號判處有期徒刑六月確定，並於民國六十二年五月十九日易科罰金執行完畢。
    其僅為求供平日代步使用，竟基於意圖為自己不法所有之犯意，而於九十三年八
    月二十九日凌晨四時許，在臺中市○○路一○五號前，見丙○○停放該處之車牌
    號碼ＢＲ七─六二九號重型機車（經丙○○領回）並未上鎖，且無人看管，認有
    機可趁，即以徒手之方式，竊取前開丙○○所有之重型機車，並於得手後復將前
    開重型機車牽往臺中市區不詳店名之鎖匙行，由該鎖匙行不知情之不詳姓名年籍
    之成年人複製前開重型機車鑰匙一支，始以該複製鑰匙一支發動供自己平日使用
    之。嗣經丙○○於隔日即九十三年八月三十日發現失竊旋報警處理，復於同年九
    月四日下午六時許，甲○○騎乘前開重型機車行經臺中市○區市○路與中山路口
    ，為警發覺即攔截該車盤查甲○○後，始查悉上情。
二、案經臺中市警察局第一分局報請臺灣臺中地方法院檢察署檢察官聲請簡易判決處
    刑。
    理    由
一、右揭事實，業據被告甲○○於本院審理時坦承不諱，核與被害人丙○○迭於警詢
    、檢察官偵訊及本院審理時所述失竊情節相符，並有被害人丙○○所出具之贓物
    認領保管收據一紙、機車竊盜案現場圖一份、車輛車牌失竊作業查獲車輛認可資
    料一份及查獲照片二幀等件附卷可稽，復有附於偵查卷證物袋內之前開由被告複
    製以供騎乘該重型機車所用之鑰匙一支扣案足資佐證，足認被告自白核與事實相
    符，應堪採信。又被告係騎乘前開重型機車行經臺中市○區市○路與中山路口，
    而為警當場查獲，業如前述，顯見被告竊取該車係供自己代步使用，有為自己不
    法所有之意圖甚明。綜上，本件事證明確，被告犯行應堪認定。
二、核被告甲○○所為，係犯刑法第三百二十條第一項之普通竊盜罪。原審判決以被
    告事證明確據以論罪科刑，固非無見，惟原審未及斟酌被告於九十三年十月五日
    已與被害人丙○○達成民事和解，賠償新臺幣五千元，且已履行完畢，有卷附和
    解書原本一份可查，並經被害人丙○○於本院審理時到庭陳明屬實，且表示願意
    原諒被告等語（見本院卷第二八頁），則被告上訴意旨求處從輕量刑及賜予緩刑
    之宣告，即為有理由，自應由本院將原判決撤銷改判。爰審酌被告平日素行，其
    犯本件竊盜之目的僅為供自己平日代步使用，而竊取前開丙○○所有之重型機車
    ，然念及犯罪手段尚屬平和、所竊財物之價值、對社會治安所生危害之程度及犯
    罪後坦承犯行態度良好等一切情狀，量處如主文所示之刑，並諭知易科罰金之折
    算標準，以示懲儆。末查，被告曾因妨害自由案件，經臺灣高等法院臺中分院以
    六十一年度上訴字第八六一號判處有期徒刑六月確定，並於六十二年五月十九日
    易科罰金執行完畢等情，有臺灣高等法院被告全國前案紀錄表一份在卷可按，其
    受有期徒刑以上刑之宣告，執行完畢後，五年以內未曾受有期徒刑以上刑之宣告
    ，僅偶因一時失慮致罹本件刑典，信其經此偵審科刑之教訓後，當知所警惕，而
    無再犯之虞，本院綜核各情認被告所宣告之刑，以暫不執行為適當，爰諭知緩刑
    二年，以啟自新。
三、至扣於偵查卷證物袋內之鑰匙一支，雖為被告所有，惟非被告供本件竊盜所用或
    所得之物，僅係被告竊取該重型機車後另外複製之鑰匙，亦非屬違禁物，核與刑
    法第三十八條第一項第一款至第三款所定之沒收要件自有未合，爰不宣告沒收，
    末此敘明。
據上論斷，應依刑事訴訟法第四百五十五條之一第一項、第三項、第三百六十九條第
一項前段、第三百六十四條、第二百九十九條第一項前段，刑法第三百二十條第一項
、第四十一條第一項前段、第七十四條第二款，罰金罰鍰提高標準條例第一條前段、
第二條，判決如主文。
本案經檢察官乙○○到庭執行職務。
中      華      民      國    九十三    年     十二     月      九      日
                                 臺灣臺中地方法院刑事第十三庭
                                     審判長法  官  許  旭  聖
                                           法  官 李  秋  娟
                                           法  官  陳  可  薇
右正本證明與原本無異。
本件不得上訴。
                                           書記官
中      華      民      國      九十三      年      十二    月    九    日
附錄論罪科刑法條
刑法第三百二十條第一項
意圖為自己或第三人不法之所有，而竊取他人之動產者，為竊盜罪，處五年以下有期
徒刑、拘役或五百元以下罰金。
